# Protokoll der Besprechung vom 19.03.2020

## Generelles
* Informationsaustausch mit Gruppe 3,9,10 & 11 Wichtig:
[Abbildung 1](https://drive.google.com/file/d/13guEgm8qaGWKqYOk-z_9UJPxPp_P5Uk5/view?usp=drivesdk)
* Kommunikation und Absprache mit Gruppe 7 für die technische Kopplung
* Kommunikation und Absprache mit Gruppe 10 für die informative Kopplung
* User Interface soll intuitiv sein für den Benutzer: Wir werden um dies zu erreichen verschiedene **Wireframes** erstellen und Umfeld nach Benutzerfreundlichkeit und Klarheit befragen.
* Eventuell **thematisches Threading** (nach Themen geordnete Kanäle)
* Log-Einträge unterliegen unserer (vollen) Kontrolle
* Als Programmierumgebung könnte es interessant sein Java zu benutzen, da das meiste in Python implementiert sein wird. (Je nach Aufwand der Anpassung von Python zu Java.)
* Realtime oder manual updating:
Ist zu diesem Zeitpunkt noch nicht klar und auch abhängig von Gruppe 7. Am Anfang wird von uns davon ausgegangen, dass es in Richtung Patchwork-System/ Polling  mit einem manuellen Refresh-Button geht. Dies wird dann je nach Aufwand und Zeit zu einem Realtime-Chat erweitert.
* Prototyping: Um direkt mit dem Programmieren (ohne Abhängigkeit) anfangen zu können werden wir von Herrn Tschudin eine handgestrickte **Ersatzdatenbank** bereitgestellt bekommen (geschrieben in Python) und grundlegende Funktionen implementieren.
* Falls nötig ist  Herr Tschudin nach vorhergehender Absprache ab 5pm EST verfügbar.

## Zeitplan
[Abbildung 2](https://drive.google.com/file/d/1FAI3-o9VYws9bXkW_Nf1yq0eQVYXED6V/view?usp=drivesdk)
* Erster Prototyp fertig bis 16.04.2020
* Absprache mit Gruppe 7 und verstehen Ihres Codes und Ihrer vorliegenden Probleme bis spätestens 07.05.2020
